---
title: "Frequentist vs Bayesian"
author: "차서연"
date: 'Dec 30, 2020'
output: html_document
editor_options: 
  chunk_output_type: console
---

```{r setup, include=FALSE}
knitr::opts_chunk$set(echo = TRUE)
knitr::opts_knit$set(root.dir = 'C:/Users/joych/Desktop/STAN/youtube/2_normal')
```

$$y \sim N(\mu, \sigma^2)$$

### Data
```{r}
data <- read.csv('velocity.csv', header = T)
head(data)
colnames(data)[13] <- "speed"
```

```{r}
gangnam <- data[data$도로명 == "강남대로",]
hist(gangnam$speed, breaks = 20)
```

### Frequentist inference

* t-test를 통한 평균 $\mu$의 검정

$$H_0 : \mu = 20 \  \  vs. \ H_1: \mu \neq 20$$

```{r}
t.test(gangnam$speed, mu = 20)
```
* **p-value** = 0.0279 
  * 평균 $\mu=20$일 확률이 0.0279다. **(X)**
  * *귀무가설이 참*일때, 즉 $\mu = 20$이라는 가정하에 위의 데이터가 관찰될 확률이 0.0279로 0.05보다 작으므로 귀무가설을 기각하고, $\mu = 20$이 아니라는 충분한 통계적 근거가 있다.
* **95% 신뢰구간**: (17.204 , 19.83374)
  * 모수 $\mu$가 (17.204 , 19.83374)에 포함될 확률이 95%다. **(X)** 
  * 모수 $\mu$의 95% 신뢰구간:
  
$$(\bar{y} - t_{n-1}(0.025) \frac{s}{\sqrt{n}} \ , \ \bar{y} + t_{n-1}(0.025) \frac{s}{\sqrt{n}})$$
    
  * 이러한 방식으로 여러 번 표본을 뽑아 신뢰구간을 구했을 때, 그중 95%는 모수 $\mu$를 포함할 것이다. 
  * 빈도주의 추론의 신뢰구간은 **repeated sampling** 관점에서 해석되는 것으로, 모수 $\mu$에 대한 어떤 확률적 진술(probability statement)도 하지 못한다. 
  

```{r}
# Frequentist approach
# Confidence Interval of mu (data # = 62)
upper <- mean(gangnam$speed) + qt(0.975,61) * sd(gangnam$speed)/sqrt(62)
lower <- mean(gangnam$speed) - qt(0.975,61) * sd(gangnam$speed)/sqrt(62)
ci <- c(lower, upper)
ci
```


### Bayesian inference

* 모수에 대한 직접적인 확률적 진술 가능 (probability statement about parameters)
* 모수가 갖는 불확실성을 확률적으로 수량화 (**quantify uncertatinty**)

```{r, warning=FALSE, message=FALSE}
library(rstan)
```

### Stan code

```{r}
# bayes model
code1 <- '
data{
  int N; // number of obsverations 
  real y[N]; // speed value
}

parameters{
  real mu; // mean
  real<lower=0> sigma; // standard deviation
}

model{
  y ~ normal(mu, sigma); // normal likelihood
}

generated quantities{
  real y_pred;
  y_pred = normal_rng(mu,sigma);
}
'
# compile models
model1 <- stan_model(model_code = code1, model_name="stanmodel")
```

### MCMC sampling
```{r}
list1 <- list(N=nrow(gangnam), y = gangnam$speed)
fit1 <- sampling(model1, data = list1, seed = 123)
```

```{r}
fit1
```

### Posterior distribution of $\mu$ ($\mu$의 사후 분포)

```{r, warning=FALSE, message=FALSE}
library(bayesplot)
```

```{r}
mcmc_areas(fit1, "mu", prob = 0.95) +
  ggtitle("Posterior distribution of mu", "with median and 95% interval")
```

### 95% Bayesian credible interval(95% 베이즈 신뢰구간/신용구간) (↔ 신뢰구간)

* 평균 $\mu$의 95% 신용구간 = (17.23, 19.89)
 * 모수 $\mu$가 (17.23, 19.89)에 포함될 확률이 95%다. **(O)** 
 
 → 모수에 대한 직접적인 확률적 진술 가능 (probability statement about parameters)
 
 → 모수가 갖는 불확실성을 확률적으로 수량화 (**quantify uncertatinty**)

### Posterior probability(사후 확률) (↔ p-value)

```{r}
res <- extract(fit1)
str(res)
sum(res$mu > 20)/4000
```

* $\mu >20$일 사후 확률이 0.0162다. 